【裁判字號】    98,訴,590
【裁判日期】    980624
【裁判案由】    毒品危害防制條例
【裁判全文】
臺灣基隆地方法院刑事判決               98年度訴字第590號
公  訴  人  臺灣基隆地方法院檢察署檢察官
被      告  乙○○
                    （另案於臺灣基隆監獄執行）
上列被告因毒品危害防制條例案件，經檢察官提起公訴（98年度
毒偵字第750 號），被告於準備程序進行中，就被訴事實為有罪
之陳述，經本院合議庭裁定由受命法官獨任進行簡式審判程序，
判決如下：
    主  文
乙○○施用第一級毒品，累犯，處有期徒刑伍月，如易科罰金，
以新台幣壹仟元折算壹日。
    事  實
一、乙○○前因施用毒品案件，先後2 次經觀察、勒戒後，均認
    無繼續施用毒品之傾向，分別於民國88年4 月28日、97年4
    月3 日執行完畢釋放出所，並由臺灣基隆地方法院檢察署各
    以88年度偵字第1752號、96年度毒偵字第2672號、第3256號
    及97年度毒偵字第360 號為不起訴處分確定；復因竊盜案件
    ，經本院以96年度易緝字第20號判處有期徒刑6 月確定，於
    97 年7月27日執行完畢（構成累犯）；再於前揭觀察、勒戒
    執行完畢後5 年內，因犯施用毒品2 案件，分經本院以97年
    度訴字第1370號判決判處有期徒刑7 月（嗣上訴，經臺灣高
    等法院以97年度上訴字第6008號判決上訴駁回）、以97年度
    訴字第1757號判決判處有期徒刑7 月（上揭2 案現執行中）
    。竟復基於施用第一級毒品海洛因之犯意，於98年2 月3 日
    下午2 時許，在基隆市○○區○○街103 巷7 弄17號附近山
    上，以將第一級毒品海洛因摻水注入針筒，以注射身體靜脈
    血管之方式，施用海洛因1 次。嗣於同日下午4 時20分許，
    警員在基隆市○○區○○街103 巷7 弄17號處盤查林啟弘、
    乙○○，因林啟弘心虛而將其持有之第一級毒品1 包棄置在
    地遭警查獲，而乙○○部分，未扣得任何毒品或供施用毒品
    之工具等物，被告為警訊問時，向承辦警員自首上開施用第
    一級毒品犯行而接受審判，並同意由警採其尿液，送驗結果
    確呈嗎啡陽性反應。
二、案經案經基隆市警察局第二分局報告臺灣基隆地方法院檢察
    署檢察官偵查起訴。
    理  由
一、本件被告所犯者非為死刑、無期徒刑、最輕本刑為3 年以上
    有期徒刑之罪或高等法院管轄第一審案件，其於準備程序進
    行中，先就被訴事實為有罪之陳述，經告知其簡式審判程序
    之旨，並聽取公訴人及被告之意見後，本院依刑事訴訟法第
    273條之1 第1項之規定，裁定由受命法官獨任進行簡式審判
    程序，且依同法第273條之2規定，簡式審判程序之證據調查
    ，不受第159條第1項、第161條之2、第161條之3、第163 條
    之1及第164條至第170條規定之限制，合先敘明。
二、上揭犯罪事實，業據被告於本院準備程序及審理時坦承不諱
    ，又被告為警查獲後所採集之尿液經送驗後，呈現嗎啡陽性
    反應，此有臺灣尖端先進生技醫藥股份有限公司濫用藥物檢
    驗報告1 份附卷可稽，且參之以酵素免疫分析或薄層定性分
    析等方式為初步篩檢者，檢驗結果雖有相當程度偽陽性之可
    能，然以氣（液）相層析、質譜分析之儀器為交叉確認者，
    檢驗結果出現偽陽性之機率則極低，因而具有公信力，核足
    為對涉嫌人不利之認定；尤以「毒品施用後於尿液、血液中
    可檢出之最大時限，與施用劑量、施用頻率、施用方式、施
    用者飲水量之多寡、個人體質、代謝情況、檢體收集時間點
    及所用檢測方法之靈敏度等因素有關，因個案而異。依據Cl
    arke's Isolation Identification of Drugs第二版記載，
    血液中藥物之半衰期（濃度減半所需時間）分別為古柯鹼0.
    7-1.5 小時、海洛因3 分鐘（其代謝物為嗎啡2-3 小時）、
    嗎啡2-3 小時、大麻20-36 小時、安非他命12小時（當尿液
    偏酸性時，為4- 8小時）、甲基安非他命9 小時、Ketamine
     2-4小時，而MDMA約8.49小時。一般於尿液中可檢出之最大
    時限，古柯鹼為施用後1-4 天、海洛因2-4 天、嗎啡2-4 天
    、大麻1-10天、安非他命1-4 天、甲基安非他命1- 5天、MD
    MA1-4 天、MDA 1-4 天、Ketamine2-4 天。」此曾經行政院
    衛生署藥物食品檢驗局以92年7 月23日管檢字第0920005609
    號函釋在案，足認被告自白與事實相符，足認被告自白與犯
    罪事實相符，本件事證明確，應依法論科。
三、查海洛因係毒品危害防制條例第2 條第2 項第1 款所定之第
    一級毒品，核被告所為係犯毒品危害防制條例第10條第1 項
    之施用第一級毒品罪。被告持有第一級毒品海洛因之低度行
    為，為施用第一級毒品之高度行為所吸收，不另論罪。再被
    告有事實欄所載之論罪科刑執行完畢情形，有臺灣高等法院
    被告前案紀錄表1 份附卷足憑，其於前案執行完畢後5 年內
    ，故意再犯本件有期徒刑以上之罪，為累犯，依刑法第47條
    第1 項規定加重其刑。又被告係因同行之林啟弘經警盤查而
    查獲林啟弘有施用第一級毒品之犯行，被告部分則未扣得任
    何毒品或供施用毒品之工具等物，迄被告為警訊問時，向承
    辦警員自首施用第一級毒品犯行，並同意由警採其尿液，此
    有基隆市警察局第二分局調查筆錄1 份在卷可稽（詳偵查卷
    第6 至8 頁），是被告係於有偵查犯罪職權公務員未發覺犯
    罪前，自首其施用第一級毒品之犯行而接受審判，爰依刑法
    第62條前段之規定，減輕其刑，並依法先加後減之。爰審酌
    被告曾有施用毒品之前科仍不知戒除，惟犯罪後坦承犯行，
    且所犯之施用毒品犯行乃戕害自己身心健康，並未危及他人
    等一切情狀，量處如主文所示之刑，併諭知易科罰金折算標
    準。
據上論斷，應依刑事訴訟法第273條之1第1項、第299條第1 項前
段，毒品危害防制條例第10條第1項，刑法第11條前段、第47 條
第1項、第62條前段、第41條第1 項前段，判決如主文。
本案經檢察官甲○○到庭執行職務。
中    華    民    國    98    年     6    月    24    日
                        刑事第二庭法  官  黃梅淑
以上正本證明與原本無異。
如不服本判決應於收受送達後10日內向本院提出上訴書狀，並應
敘述具體理由；其未敘述上訴理由者，應於上訴期間屆滿後20日
內向本院補提理由書 (均須按他造當事人之人數附繕本)「切勿
逕送上級法院」。
中    華    民    國    98    年    6    月    24     日
                                  書記官  盧鏡合
附錄本案所犯法條：
毒品危害防制條例第10條第1 項
施用第一級毒品者，處 6 月以上 5 年以下有期徒刑。


司法院資訊處製作；財團法人民間司法改革基金會備份。
